# BOT 核算主体是否适当，从而引起的税务风险

提问人：广凌城主 时间：2019-04-28 16:31:27
B 公司是 A公司的全资子公司，B 公司与C 省交通厅签订 D高速公路项目的特许投资、建设、经营、养护管理合同，经营年限 30 年，B 公司是D高速公路项目的项目公司。
运营前夕，C 省人民政府办公厅发文规定：D高速公路项目在特许经营期内由 A 公司负责经营管理。
D 高速公路项目通车后产生的收入、成本、费用在 A 公司核算，B 公司未核算。D 高速公路项目通车后一直亏损，在 A公司核算，可以让 A公司少交大额的企业所得税。
请问各位大佬，D 高速公路项目通车后产生的收入、成本、费用在 A 公司核算是否适当？A 公司是否存在税务风险？

回答人：chenyiwei
由母公司而不是项目公司核算该项目的盈亏并不恰当，不符合会计主体原则。既然为该项目设立了专门的项目公司，则该项目相关的收入、成本、费用均应归属于项目公司。